Nachlaß Otto Jahn 03.04.2019
Nachlaß Otto Jahn
- Brief von Adolf Michaelis an Otto Jahn, 22.09.1860; Deutsches Archäologisches Institut, Archiv der Zentrale; D-DAI-Z-AdZ-NL-JahO-MicA-JahO-149; 4 Seiten
  Michaelis, Adolf (1835-1910); Jahn, Otto (1813-1869); Petersen, Eugen (1836-1919) [ermittelt]; Welcker, Friedrich Gottlieb (1784-1868) [ermittelt]; Conze, Alexander (1831-1914) [ermittelt]; Wigger, Heinrich (1827-1908) [ermittelt]
  Freude wieder in Rom zu sein. Publikation des Akropolisplans in Zeitschrift wäre schön. - Bemerkungen über Seegötterrelief für Petersen. - Welckers Japatidenbemerkungen, Bedauern über Art der Polemik. - H. Wiggers Kommen nach Bonn - Rapporto greco von Conze und M. kommt erst im nächsten Annalenband.
- Brief von Adolf Michaelis an Otto Jahn, 05.10.1860; Deutsches Archäologisches Institut, Archiv der Zentrale; D-DAI-Z-AdZ-NL-JahO-MicA-JahO-150; 2 Seiten
  Michaelis, Adolf (1835-1910); Jahn, Otto (1813-1869); Welcker, Friedrich Gottlieb (1784-1868) [ermittelt]; Dodwell, Edward (1767-1832) [vermutlich]; Clarke, James Stanier (1766-1834) [vermutlich]; Cornelius, Peter von (1783-1867) [vermutlich]; Petersen, Christian (1802-1872) [ermittelt]
  Warten auf Nachricht von J. - Bitte um Nachricht ob Welcker von der von Jahn Bull. 1844 publizierten Inschrift eine neue hatte und welche Textänderungen er vornahm. - - Um Durchzeichnungen der Abbildungen der orchomenischen Grabstele und Abschrift dessen was Dodwell und Clark über die Inschrift sagen. - Unangenehme Geschichte, in die der alte Cornelius verwickelt ist. - Petersens Gräberabhandlung.
- Brief von Adolf Michaelis an Otto Jahn, 06.10.1860; Deutsches Archäologisches Institut, Archiv der Zentrale; D-DAI-Z-AdZ-NL-JahO-MicA-JahO-151; 2 Blätter, 8 Seiten
  Michaelis, Adolf (1835-1910); Jahn, Otto (1813-1869); Campana, Giampietro (1808-1880) [ermittelt]; Brunn, Heinrich von (1822-1894) [ermittelt]; Reifferscheid, August (1835-1887) [ermittelt]; Friederichs, Karl (1831-1871) [ermittelt]; Petersen, Eugen (1836-1919) [ermittelt]
  Müsikgenüsse der settimana morti. - Römische Arndtsammlung. - Eigene finanzielle Nöte. - Durchzeichnung von Campana Vasen stehen, falls nichth vom Institut gebraucht, J. zur Verfügung. - Unzufriedenheit mit Lithographen des Akropolisplans. Arbeit an Begleitwort dazu. - Bücherkäufe für J. - Germaniakollation kann M. nichht an Reifferscheid geben, will sie selber veröffentlichen mit Lucubration über Handschrift B. - Brunns Arbeit am Anti Friedrichs Art zu diskutieren. - Petersens Arbeit über Sarkopage (italienisch geschrieben), die Kritik seines Theophrast. - Bericht über griechische Reise erscheint mit 5-6 tavole d'aggiunta in nächsten Annalen.
  11. April 2018 28. Mai 2018 28. Mai 2018 2019-06-06T13:16:30+01:00
- Brief von Adolf Michaelis an Otto Jahn, 09.10.1860; Deutsches Archäologisches Institut, Archiv der Zentrale; D-DAI-Z-AdZ-NL-JahO-MicA-JahO-152; 4 Seiten
  Michaelis, Adolf (1835-1910); Jahn, Otto (1813-1869); Brunn, Heinrich von (1822-1894) [ermittelt]; Reifferscheid, August (1835-1887) [ermittelt]; Friederichs, Karl (1831-1871) [ermittelt]
  Notiz vor letztem Blatt des Akropolisplans. - M's Bemerkungen sollen bald fertiggestellt werden. Frage nach Durchschnitten Kl. Anweisungen an den Lithographen. - Phaleronsache. - Brunn Schrift gegen Friedrichs. - Frage nach Erscheinen von Reiferscheids Sueton.
- Brief von Adolf Michaelis an Otto Jahn, 18.12.1860; Deutsches Archäologisches Institut, Archiv der Zentrale; D-DAI-Z-AdZ-NL-JahO-MicA-JahO-154; 4 Seiten
  Michaelis, Adolf (1835-1910); Jahn, Otto (1813-1869); Wachsmuth, Curt (1837-1905) [ermittelt]; Dahlmann, Friedrich Christoph (1785-1860) [ermittelt]; Waitz, Theodor (1821-1864) [ermittelt]
  Persönliches. - Durch Wachsmuth Nachrichten aus Bonn. - Bedauern über Dahlmanns Tod. Frage nach seinem Nachfolger, Waitz? - Tod von Herrn von Velsen in Athen. Verlust für die Wissenschaft. Nachfolger müsste epigraphische und archäologische Fähigkeiten besitzen. Treuer und zuverlässiger Berichterstatter dort notwendig. - Gedanken kreisen um Akropolis, Vortrag in Colonieverein darüber. - Herzliche Bitte mit J. Ostern in München zusammen zu treffen.
- Brief von Adolf Michaelis an Otto Jahn, 22.12.1860; Deutsches Archäologisches Institut, Archiv der Zentrale; D-DAI-Z-AdZ-NL-JahO-MicA-JahO-155; 2 Blätter, 6 Seiten
  Michaelis, Adolf (1835-1910); Jahn, Otto (1813-1869); Beseler, Wilhelm Hartwig (1806-1884) [ermittelt]; Conze, Alexander (1831-1914) [ermittelt]; Friederichs, Karl (1831-1871) [ermittelt]; Brunn, Heinrich von (1822-1894) [ermittelt]; Ross, Ludwig (1806-1859) [vermutlich]; Kiessling, Gustav (1809-1884) [vermutlich]; Petersen, Eugen (1836-1919) [vermutlich]
  Persönliches. Bitte auf Münchener Plan einzugehen. - Beselers Ernennung in Bonn. - Akropolisplan, Vortrag in Kolonie. - Zeichnung der Alkyoneusvase und Vase mit Achelaos und Sileus. - Conze und Friedrichs. - Vasenprovenienz aus Attika von Brunn in Eröffnungsadunanz betont. Gegensätze in der Chronologie zwischen Brunn und Ross. - Persönliches. - Kiessling. - Kolonialweihnachtsfest mit gegenseitiger Persiflierung von Künstlern und Archäologen in einer Komödie. - Petersen gibt der Tochter der Fürstin Wolkonski-Benekendorf Unterricht.
- Brief von Adolf Michaelis an Otto Jahn, 05.01.1861; Deutsches Archäologisches Institut, Archiv der Zentrale; D-DAI-Z-AdZ-NL-JahO-MicA-JahO-156; 4 Seiten
  Michaelis, Adolf (1835-1910); Jahn, Otto (1813-1869); Conze, Alexander (1831-1914) [ermittelt]; Wachsmuth, Curt (1837-1905) [ermittelt]; Georgi, Carl (1834-1915) [ermittelt]; Richthofen, Ferdinand von (1833-1905) [ermittelt]
  Persönliches. - Difteln über Laokoonstelle mit Wachsmuth und Conze, J's Auslegung aus den Epigrammen. - Wachsmuth geht für ein paar Jahre nach Athen. - georgi. - Neujahrsabend bei Richthofens. - Abfahrt mit Conze Ende des Monats.
  16. April 2018 23. Mai 2018 23. Mai 2018 2019-06-06T13:16:30+01:00
- Brief von Adolf Michaelis an Otto Jahn, 25.01.1861; Deutsches Archäologisches Institut, Archiv der Zentrale; D-DAI-Z-AdZ-NL-JahO-MicA-JahO-157; 2 Blätter, 6 Seiten
  Michaelis, Adolf (1835-1910); Jahn, Otto (1813-1869); Conze, Alexander (1831-1914) [ermittelt]; Bergk, Theodor (1812-1881) [ermittelt]; Gerhard, Eduard (1795-1867) [ermittelt]; Rochette, Désiré Raoul (1789-1854) [ermittelt]; Winckelmann, Johann Joachim (1717-1768) [ermittelt]; Riepenhausen, Johannes (1788-1860) [vermutlich]
  Arbeit am Verzeichnis des Lateransmuseums. Reisebericht von Conze und Michaelis mit 6 tavole d'aggiunta. Ausarbeitung der von Bergk herausgegebenen tegeatischen Inschrift. - Aufsätze in Gerhards Anzeiger. - Mitbringen von Vasen- und anderen von J. gewünschten Zeichnungen. - Untersuchungen des Florentiner Reliefs. - Dank für den R. Rochette. - Riepenhausens Exemplar der Dresdener Ausgabe von Winckelmanns Werken. - Georgis Verlobung. - Facit seiner Wanderjahre.
- Brief von Adolf Michaelis an Otto Jahn, 22.02.1861; Deutsches Archäologisches Institut, Archiv der Zentrale; D-DAI-Z-AdZ-NL-JahO-MicA-JahO-158; 4 Seiten
  Abschied von Rom, Reise nach Florenz. - Schicken der Zeichnungen erst von München. - Finanznöte. - Untersuchung des Reliefs später. - Conze. Etruskerfahrt - Arbeit auf Laurenziana. - Persönliches.
- Brief von Adolf Michaelis an Otto Jahn, 09.03.1861; Deutsches Archäologisches Institut, Archiv der Zentrale; D-DAI-Z-AdZ-NL-JahO-MicA-JahO-159; 4 Seiten
  Michaelis, Adolf (1835-1910); Jahn, Otto (1813-1869); Inghirami, Francesco (1772-1846) [ermittelt]
  Letzter Gruss aus Italien. Via Bologna, Parma, Mailand, Verona nach München. Bericht über Florentiner Aufenthalt. Leider wenig Zeit gehabt für J. in Laurenziana zu arbeiten. - Plan den Apuleius selber zu machen, falls J. nicht besonderen Wert darauf legt. - Bücherwüünsche J's, Inghirami. - Notizen über Florentiner Vasen gemacht. - Persönliches. - Verlobung von Frl. Schwabe mit Dr. Bing in Neapel.
- Brief von Adolf Michaelis an Otto Jahn, 23.03.1861; Deutsches Archäologisches Institut, Archiv der Zentrale; D-DAI-Z-AdZ-NL-JahO-MicA-JahO-160; 3 Seiten; Empfängerort: Bonn
  Michaelis, Adolf (1835-1910); Jahn, Otto (1813-1869); Schwind, Moritz von (1804-1871) [ermittelt]; Mair, Franz (Pädagoge) (1821-1893) [vermutlich]
  Persönliches. Zusammensein mit Schwind und Mair. Beschreibung der Reise bis München. Musikalisches in München. - Bäckerrelief in Bologna. - Dank f. Überlassen des Apuleius. Reise über Leipzig nach Kiel.
- Brief von Adolf Michaelis an Otto Jahn, 01.04.1861-02.04.1861; Deutsches Archäologisches Institut, Archiv der Zentrale; D-DAI-Z-AdZ-NL-JahO-MicA-JahO-161; 4 Seiten
  Michaelis, Adolf (1835-1910); Jahn, Otto (1813-1869); Härtel, Hermann (1803-1875) [ermittelt]; Klee, Julius (1807-1867) [vermutlich]; Haupt, Moriz (1808-1874) [ermittelt]; Mommsen, Theodor (1817-1903) [ermittelt]; Freytag, Gustav (1816-1895) [ermittelt]; Hirzel, Karl (1808-1874) [ermittelt]; Wachsmuth, Rudolf (1828-1890) [ermittelt]; Georgi, Carl (1834-1915) [vermutlich]; Schwind, Moritz von (1804-1871) [ermittelt]; Keil, Heinrich (1822-1894) [ermittelt]; Döderlein, Ludwig (1791-1863) [ermittelt]
  Persönliches. - Abend bei Härtels mit Klee, Haupt, Mommsen, Freytag, Hirzel. - Rudolf Wachsmuth und Georgi. - In München mit Mair und Schwind zusammen. Konzerterlebnis in München. - Keil und Döderlein in Erlangen. Mit Keul über Apuleius gesprochen. Fahrt über Halle nach Berlin.
- Brief von Adolf Michaelis an Otto Jahn, 13.05.1861; Deutsches Archäologisches Institut, Archiv der Zentrale; D-DAI-Z-AdZ-NL-JahO-MicA-JahO-163; 2 Blätter, 6 Seiten
  Michaelis, Adolf (1835-1910); Jahn, Otto (1813-1869); Bursian, Conrad (1830-1883) [ermittelt]; Overbeck, Johannes (1826-1895) [ermittelt]; Klee, Julius (1807-1867) [ermittelt]; Hartenstein, Gustav (1808-1890) [ermittelt]; Conze, Alexander (1831-1914) [ermittelt]; Härtel, Hermann (1803-1875) [ermittelt]
  Persönliches. Nochmaliger Reisebericht der Reise nach Deutschland. Lützow. In Leipzig bot man M. an, sich dort zu habilitieren (Bursians Weggang), solange Overbeck da aber unmöglich. - Klee. Hartenstein in Jena. - Übergabe der Rossschen Hefte (Kollegienheft zum Pausanias mit kurzer Topographie Attikas, das 2. mit attischen Reiserouten). Plan mit Conze gemeinsam die Sache herauszugeben. - Besprechung von M's weiteren Plänen mit Härtel: Laterankatalog und Grabreliefs. Einigkeit über Grabreliefs. - Frage nach Abzügen des Akropolisaufsatzes im Rhein. Museum. - Reise nach Kopenhagen, dann Vorbereitung für Reise nach London, auf Rückreise Besuch in Bonn. Marburg und Hamm vielleicht auf Weg nach Paris. Im nächsten Winter Lesen in Kiel. Zu Ostern dann nach Halle. Bitte um J's Meinung zu diesen Plänen. Freundliche Aufnahme durch Kieler Professoren.
- Brief von Adolf Michaelis an Otto Jahn, 14.06.1861; Deutsches Archäologisches Institut, Archiv der Zentrale; D-DAI-Z-AdZ-NL-JahO-MicA-JahO-164; 4 Seiten
  Michaelis, Adolf (1835-1910); Jahn, Otto (1813-1869); Petersen, Eugen (1836-1919) [ermittelt]; Conze, Alexander (1831-1914) [ermittelt]
  Persönliches. - Militärangelegenheit in Kopenhagen geregelt. Aufenthalt in Frederiksborg. - Gründe für Absolvieren eines Privatdozentensemesters in Kiel. Plan der zu haltenden Vorlesungen. - Petersens Aussichten, seine Gräberarbeit. - Bearbeitung der Rossschen Hefte. - Conze geht nach Göttingen oder Jena. - Reise nach London.
- Brief von Adolf Michaelis an Otto Jahn, 02.07.1861; Deutsches Archäologisches Institut, Archiv der Zentrale; D-DAI-Z-AdZ-NL-JahO-MicA-JahO-165; 2 Blätter, 5 Seiten
  Michaelis, Adolf (1835-1910); Jahn, Otto (1813-1869); Conze, Alexander (1831-1914) [ermittelt]; Weber, Theodor (1829-1914) [ermittelt]; Bursian, Conrad (1830-1883) [ermittelt]; Ritschl, Friedrich (1806-1876) [ermittelt]; Scharf, George (1820-1895) [ermittelt]; Birch, Samuel (1813-1885) [ermittelt]; Urlichs, Ludwig von (1813-1889) [ermittelt]
  Persönliches. Präparieren auf London und Paris. Arbeit der Grabreliefs mit Hilfe von Conze. - Rapporto greco glücklich gedruckt. M's Akropolisbericht im neuesten Rhein. Museum, Separatabzüge? - Vorlesungen im nächsten Winter. - Ruf von Theodor Weber (Mediziner) nach Halle. - Für Tübingen kommt Urlichs eher als Bursian in Betracht. - Frage nach J's und Ritschls Vorlesungen im nächsten Winter in Bonn. - Ärgerliche Militärdienstangelegenheit. Beilage eines Plans der M'schen Wohnung in Kiel. Bitte um Empfehlungsschreiben an Scharf und Birch in London.
- Brief von Adolf Michaelis an Otto Jahn, 23.07.1861; Deutsches Archäologisches Institut, Archiv der Zentrale; D-DAI-Z-AdZ-NL-JahO-MicA-JahO-166; 1 Seite
  Schwarzenbek
  Abreise von Hamburg aus. Schicken der griechischen Tagebücher zur gemeinsamen Durchsicht. - Bitte um Durchzeichnung der griechischen Grabreliefs in Paris aus Clarac. - Gruss von Rumohr.
- Brief von Adolf Michaelis an Otto Jahn, 14.08.1861-15.08.1861; Deutsches Archäologisches Institut, Archiv der Zentrale; D-DAI-Z-AdZ-NL-JahO-MicA-JahO-167; 2 Blätter, 6 Seiten
  Michaelis, Adolf (1835-1910); Jahn, Otto (1813-1869); Newton, Charles Thomas (1816-1894) [ermittelt]; Birch, Samuel (1813-1885) [ermittelt]; Scharf, George (1820-1895) [ermittelt]; Friederichs, Karl (1831-1871) [ermittelt]; Hirzel, Heinrich (1836-1894) [vermutlich]; Reimer, Hans (1839-1887) [ermittelt]; Brunn, Heinrich von (1822-1894) [ermittelt]; Wachsmuth, Curt (1837-1905) [ermittelt]; Welcker, Friedrich Gottlieb (1784-1868) [ermittelt]; Lloyd, W... Watkiss [ermittelt]
  Persönliches. - Townleysche Malocchiofigur-Hautreliefbüste eines schlafenden Kindes,als Vignette in ancient marbles gestochen. Ramnusscher Kollossalkopf ev. von Statue des Agorakritos, Abguss lohnt nicht. Frage der Gipsabgüsse von Bronzen.
  Newton und s. im Druck befindliches Werk von Halicarnass. - Birch bei ägyptischen und orientalischen Altertümern [...]. Georg Scharf und sein Bemühen M. englisch beizubringen, ihm Cristal Palace und Windsor zu zeigen. - Zusammen mit Henry Sharp (Kaufmann), Friedrichs, H. Hirzel u. Hans Reimer. - British Museum. Nochmalige Bitte um Pausen und Clarac. - Bitte um Akropolisbericht für Newton und Scharf. Persönliches. - Brunns Aussichten nach München zu kommen, M. will aber für Rom Universitätskarriere nicht aufgeben. Wachsmuth verlässt Athen. - Familiennachrichten. - Welckers vermeintl. Schlange bei Herakles im westl. Parthenongiebel u. Ansicht von Watkiss Lloyd. - Familiennachrichten.
- Brief von Adolf Michaelis an Otto Jahn, 28.08.1861-29.08.1861; Deutsches Archäologisches Institut, Archiv der Zentrale; D-DAI-Z-AdZ-NL-JahO-MicA-JahO-168; 4 Seiten
  Michaelis, Adolf (1835-1910); Jahn, Otto (1813-1869); Newton, Charles Thomas (1816-1894) [ermittelt]; Birch, Samuel (1813-1885) [ermittelt]; Scharf, George (1820-1895) [ermittelt]; Reifferscheid, August (1835-1887) [ermittelt]; Vahlen, Johannes (1830-1911) [ermittelt]
  Persönliches. - Frage nach Gipsabgüssen in London u. später in Paris. - Dank von Newton, Birch. Scharf für Sendungen J's. - Inspizieren der Handschrift cod. Harlei 647 für Reifferscheid. Bericht über cod. Cotton Tib. B. 5 = Tractat ekklesiastisch-histor. Inhalts. - Bücherwünsche. - Bitte um Vahlens Pariser Adresse. - Verlängerung des Londoner Aufenthalts. Reiseplan Paris, Strassburg, Marburg, Bonn.
- Brief von Adolf Michaelis an Otto Jahn, 15.09.1861-18.09.1861; Deutsches Archäologisches Institut, Archiv der Zentrale; D-DAI-Z-AdZ-NL-JahO-MicA-JahO-169; 4 Seiten
  Michaelis, Adolf (1835-1910); Jahn, Otto (1813-1869); Newton, Charles Thomas (1816-1894) [ermittelt]; Scharf, George (1820-1895) [ermittelt]
  Persönliches, - Gipsabgüsse verzögert durch notwendiges Gesuch an Newton, Hinzufügung zweier anderer Köpfe. Nochmalige Verzögerung der Gipsabgüsse bis Oktober. - Dank für Orest-Elektra Exemplare. M. hält Neapler Gruppe nicht für vorphidiasisches Exemplar. - G. Scharf.
  Fund des Cod. Cotton, Frage des Copierens, Preis.
- Brief von Adolf Michaelis an Otto Jahn, 21.09.1861; Deutsches Archäologisches Institut, Archiv der Zentrale; D-DAI-Z-AdZ-NL-JahO-MicA-JahO-170; 2 Seiten
  Michaelis, Adolf (1835-1910); Jahn, Otto (1813-1869); Hase, Karl B. (1780-1864) [ermittelt]
  Persönliches. - Besuch von Hase in Bibliothek. Reichtum des Louvre. Enttäuschung über Venus von Milo. Schöneres Exemplar des Kopfes der Palles von Velletri in Landsdowne House.
- Brief von Adolf Michaelis an Otto Jahn, 01.10.1861; Deutsches Archäologisches Institut, Archiv der Zentrale; D-DAI-Z-AdZ-NL-JahO-MicA-JahO-171; 2 Seiten
  Michaelis, Adolf (1835-1910); Jahn, Otto (1813-1869); Vahlen, Johannes (1830-1911) [ermittelt]
  Marburg
  Termin der Ankunft in Bonn. - Zusammensein mit Vahlen in Paris.
- Brief von Adolf Michaelis an Otto Jahn, 03.11.1861; Deutsches Archäologisches Institut, Archiv der Zentrale; D-DAI-Z-AdZ-NL-JahO-MicA-JahO-172; 4 Seiten
  Michaelis, Adolf (1835-1910); Jahn, Otto (1813-1869); Petersen, Eugen (1836-1919) [ermittelt]; Groth, Klaus (1819-1899) [ermittelt]; Bergk, Theodor (1812-1881) [ermittelt]
  Erfolg von M's Vorlesungen in Kiel. Reisebericht: Elberfeld, Hamm, Hamburg, Pinneberg. - Petersens Zukunftspläne, denkt an Erlangen. Aussicht für M. in Greifswald. - Groth. - Für Leipzig steht Bergk an 1. Stelle. - Paul Wiggers. - Maier in München.
- Brief von Adolf Michaelis an Otto Jahn, 27.11.1861; Deutsches Archäologisches Institut, Archiv der Zentrale; D-DAI-Z-AdZ-NL-JahO-MicA-JahO-173; 2 Blätter, 8 Seiten; Empfängerort: Bonn
  Michaelis, Adolf (1835-1910); Jahn, Otto (1813-1869); Groth, Klaus (1819-1899) [ermittelt]; Henzen, Wilhelm (1816-1887) [ermittelt]; Conze, Alexander (1831-1914) [ermittelt]; Curtius, Ernst (1814-1896) [ermittelt]; Dahlmann, Friedrich Christoph (1785-1860) [ermittelt]
  Persönliches. - Bearbeitung des Rhusopulos Aufsatzes für Henzen. - Wohltat der eigenen Bücher Kollegvorbereitung. - Conzes Anfänge in Göttingen. - Curtius Berufung im Gange, dadurch für M. eine Möglichkeit in Kiel für den Winter auszuhelfen, falls Greifswald nichts wird. Bitte um J's Rat. - Denkmal für Dahlmann. - Angelegenheit Groth, sein ungeschicktes Benehmen der Fakultät gegenüber. - Familiennachrichten. - Bücherkäufe für J. - Am 9.12. Vortrag über römische Museen.
- Brief von Adolf Michaelis an Otto Jahn, 06.01.1862; Deutsches Archäologisches Institut, Archiv der Zentrale; D-DAI-Z-AdZ-NL-JahO-MicA-JahO-174; 4 Seiten
  Michaelis, Adolf (1835-1910); Jahn, Otto (1813-1869); Forchhammer, Peter Wilhelm (1801-1894) [ermittelt]; Petersen, Eugen (1836-1919) [vermutlich]
  Persönliches. - Dank für Nachricht aus Greifswald. - Forchhammer und Petersen. - Plan ev. im Sommer ein Interpretatorium im Museum zu lesen, falls Peter es erlaubt. Ankündigung seiner Vorlesungen im Sommer. Frage einer Remuneration. Greifswalder Sache. - Familiennachrichten.
- Brief von Adolf Michaelis an Otto Jahn, 20.01.1862; Deutsches Archäologisches Institut, Archiv der Zentrale; D-DAI-Z-AdZ-NL-JahO-MicA-JahO-175; 2 Blätter, 8 Seiten
  Michaelis, Adolf (1835-1910); Jahn, Otto (1813-1869); Groth, Klaus (1819-1899) [ermittelt]
  Aussicht auf Greifswald scheint vorbei, ev. bleibt Halle. Darlegen der Schwierigkeiten bei längerem Bleiben in Kiel. - Familiäres. - Paul Wiggers. - Malheur mit Londoner Gipsen. - Groths Aussichten in Kiel.
- Brief von Adolf Michaelis an Otto Jahn, 09.02.1862; Deutsches Archäologisches Institut, Archiv der Zentrale; D-DAI-Z-AdZ-NL-JahO-MicA-JahO-176; 4 Seiten
  Michaelis, Adolf (1835-1910); Jahn, Otto (1813-1869); Hertz, Martin (1818-1895) [ermittelt]; Dietzel, Gustav (1827-1864) [vermutlich]; Girtanner, Wilhelm (1823-1861) [ermittelt]
  Warten auf J's Meinung zu M's Zukunftsplänen. - Günstiger Bescheid von Hertz wegen Greifswald. Hoffnung schon Ostern in feste Arbeit zu kommen. Kollegpläne für den Sommer. Grabreliefarbeit. - Aufsatz über Museen und Altertümer in Griechenland für den Grenzboten. - Dietzel kommt nach Kiel an Girtanners Stelle.
- Brief von Adolf Michaelis an Otto Jahn, 10.02.1862; Deutsches Archäologisches Institut, Archiv der Zentrale; D-DAI-Z-AdZ-NL-JahO-MicA-JahO-177; 4 Seiten
  Michaelis, Adolf (1835-1910); Jahn, Otto (1813-1869); Hertz, Martin (1818-1895) [ermittelt]; Sims, James Marion (1813-1883) [vermutlich]
  Mitteilung einiger Stellen aus Hertz Brief betr. Greifswald. Bleiben im Sommer in Kiel ist Anstandspflicht. Ankündigung seiner Vorlesungsverhandlungen mit Halle. - Kopien aus Cos. Cotton durch Mr. Sims, Frage nach weiteren Aufträgen für ihn.
- Brief von Adolf Michaelis an Otto Jahn, 11.03.1862; Deutsches Archäologisches Institut, Archiv der Zentrale; D-DAI-Z-AdZ-NL-JahO-MicA-JahO-178; 4 Seiten
  Michaelis, Adolf (1835-1910); Jahn, Otto (1813-1869); Petersen, Eugen (1836-1919) [vermutlich]; Passow, Arnold (1829-1870) [ermittelt]; Ulrichs, Heinrich N. (1807-1843) [ermittelt]; Gerhard, Eduard (1795-1867) [ermittelt]; Willers, Ernst (1803-1880) [vermutlich]; Curtius, Ernst (1814-1896) [ermittelt]
  Adresse von Petersen in London. Sache mit Ulrichs Schriften an U's Schwiegersohn Arnold Passow verwiesen. - Schluss der Vorlesungen. Arbeit an kleinem Aufsatz für Gerhard, dann Grabreliefs. - Familienangelegenheiten. Kieler Schüler überreichen ein Bild von Willers an Curtius zum Abschied. - Bau eines neuen Universitätsgebäudes, soll zum Jubiläum 1865 fertig sein. - Persönliches.
- Brief von Adolf Michaelis an Otto Jahn, 06.04.1862; Deutsches Archäologisches Institut, Archiv der Zentrale; D-DAI-Z-AdZ-NL-JahO-MicA-JahO-179; 2 Blätter, 5 Seiten
  Krankheit von Groth. - Persönliches. - Greifswalder Sachen. Schwierigkeiten mit Peter.
  PS.: Greifswald durch Geldschwierigkeiten verzögert. Hallenser Frage.
- Brief von Adolf Michaelis an Otto Jahn, 18.04.1862; Deutsches Archäologisches Institut, Archiv der Zentrale; D-DAI-Z-AdZ-NL-JahO-MicA-JahO-180; 2 Blätter, 5 Seiten; Empfängerort: Hamm
  Michaelis, Adolf (1835-1910); Jahn, Otto (1813-1869); Gerhard, Eduard (1795-1867) [ermittelt]; Ulrichs, Heinrich N. (1807-1843) [ermittelt]; Bargum, Ludolf Konrad Hannibal (1802-1866) [ermittelt]
  Bericht über Stand der Greifswalder Angelegenheit, Aussichten gut. - Aufsatz über Nikebalustrade an Gerhard geschickt. Vita Propertii aus einem vatikanischen Codex fürs Rhein. Mus. - Passow einverstanden mit Herausgabe der Ulrichsschen Schriften.
- Brief von Adolf Michaelis an Otto Jahn, 11.05.1862; Deutsches Archäologisches Institut, Archiv der Zentrale; D-DAI-Z-AdZ-NL-JahO-MicA-JahO-181; 2 Blätter, 7 Seiten
  Michaelis, Adolf (1835-1910); Jahn, Otto (1813-1869); Groth, Klaus (1819-1899) [ermittelt]; Bergk, Theodor (1812-1881) [ermittelt]; Ulrichs, Heinrich N. (1807-1843) [ermittelt]
  Groth und seine Vorlesung über Lessing. - Nachrichten aus Berlin wegen Halle günstig. Schicken seiner Tibullvorlesung an Bergk. - Angelegenheit der Ulrichsschen Schriften. - J's Handwerkerarbeit. - Zufriedenheit mit seinen Kollegs, nebenbei Leitung italienischer Lektüre mit 9 Zuhörern. - Neubau der Greifswalder Universität mit Beilage 2er Zeichnungen von Beiträgen. Beschreibung des Bauplatzes.
- Brief von Adolf Michaelis an Otto Jahn, 20.05.1862; Deutsches Archäologisches Institut, Archiv der Zentrale; D-DAI-Z-AdZ-NL-JahO-MicA-JahO-182; 4 Seiten
  Fortschritte in Kollegs. Interesse an Museumerklärungen gross. - Frage nach Greifswald. - Fichtefeier in Kiel m. Aufzählung aller gehaltenen Reden.
- Brief von Adolf Michaelis an Otto Jahn, 14.06.1862; Deutsches Archäologisches Institut, Archiv der Zentrale; D-DAI-Z-AdZ-NL-JahO-MicA-JahO-183; 2 Seiten
  Michaelis, Adolf (1835-1910); Jahn, Otto (1813-1869); Wachsmuth, Rudolf (1828-1890) [ermittelt]
  Persönliches. - Besuch von Rudolf Wachsmuth und Frau. - Hallenser Frage. - Bitte um J's Urteil über M's Nikebalustradenaufsatz und den über Landsdowne house. Frage nach Konjektur Varro de ling. Lat. IX, 6,12.
- Brief von Adolf Michaelis an Otto Jahn, 07.07.1862-08.07.1862; Deutsches Archäologisches Institut, Archiv der Zentrale; D-DAI-Z-AdZ-NL-JahO-MicA-JahO-184; 4 Seiten
  Michaelis, Adolf (1835-1910); Jahn, Otto (1813-1869); Härtel, Hermann (1803-1875) [ermittelt]; Ulrichs, Heinrich N. (1807-1843) [ermittelt]; Hercher, Rudolf (1821-1878) [ermittelt]